【裁判字號】    89,交訴,43
【裁判日期】    890429
【裁判案由】    公共危險
【裁判全文】
臺灣臺南地方法院刑事判決                          八十九年度交訴字第四三號
    公  訴  人  臺灣台南地方法院檢察署檢察官
    被      告  甲○○
右列被告因公共危險案件，經檢察官提起公訴 (八十八年度營偵字第一八一三號)，
本院判決如左：
    主  文
甲○○駕駛動力交通工具肇事，致人受傷而逃逸，處有期徒刑柒月。緩刑貳年。
    事  實
一、甲○○於民國（下同）八十八年十二月二日凌晨零時四十分許，在台南縣新營市
    ○○街與周武街五二巷口，駕駛Ｈ八─三九九二號自用小客車，因疏未注意減速
    慢行與林美秀所駕駛之ＮＵＸ─四八二號重機車肇事，致林美秀受有下巴裂傷、
    雙手手背及左腳趾擦傷、右臉頰腫傷、腦震盪等傷害（過失傷害部分業據撤回告
    訴），詎甲○○竟未停車而駕車逃逸。
二、案經台南縣警察局新營分局報請臺灣臺南地方法院檢察署檢察官偵查起訴。
    理  由
一、訊據被告甲○○矢口否認有逃逸之故意，辯稱：伊以為對方是製造假車禍，才回
    家請伊先生過來處理，並不是要逃逸云云。經查，右揭事實，業據證人即現場處
    理警員林熹隆於偵查中到庭結證稱：（問：如何查獲肇事者）伊撞獲勤務中心電
    話，在三興街與周武街口有肇事逃逸事件，伊到現場有民眾提供Ｈ八─三九九二
    號自用小客車是肇事車輛，再尋線查獲肇事者等語；又證人即台南縣消防局隊隊
    員沈期富於八十八年十二月七日偵查時亦到庭結證稱：八十八年十二月二日零時
    四十四分有接獲自稱熊先生者報案，說三興街有車禍，叫伊派救護車前往，熊先
    生並未說明肇事車輛號碼，伊並不認識被告之夫熊先生等語。因此如被告所辯屬
    實，衡情其應於返家後立即向警方投案或於其先生通知消防局派員救護時，主動
    告知肇事車輛號碼，惟被告並未如此處理，而係經由路人記下被告車號後告知警
    方，始循線查獲其為肇事者，足認被告所辯，顯係事後卸責之詞，不足為採。此
    外，復有道路交通事故調查報告表一紙、現場及車損照片七幀在卷可按，事證明
    確，被告犯行堪予認定。
二、核被告駕駛動力交通工具肇事，致人受傷而逃逸，係犯刑法第一百八十五條之四
    公共危險罪。本院爰審酌被告犯罪之動機、目的、手段、其品性及智識程度、犯
    罪所生之危害及犯後雖未坦承犯行，惟肇事後即馬上以家中電話通知台南縣消防
    隊前往救助被害人，事後亦賠償被害人，雙方達成民事和解（有報案紀錄及和解
    書各一件在卷可按）等一切情狀，量處如主文所示之刑，以示懲儆。末查被告前
    未曾受有期徒刑以上刑之宣告，有台灣高等法院被告全國前案紀錄表在卷可憑，
    其經此教訓後，應知所警惕，無再犯之虞，本院因認所宣告之刑以暫不執行為適
    當，併諭知緩刑三年，以勵自新，並觀後效。
據上論斷，應依刑事訴訟法第二百九十九條第一項前段、刑法第一項八十五條之四、
第七十四條第一款，判決如主文。
本案經檢察官曲鴻煜到庭執行職務
中    華    民    國      八十九      年      四      月      二十九    日
                                臺灣臺南地方法院交通法庭
                                        法  官  張      菁
右正本證明與原本無異。
如不服本判決，應於判決送達後十日內向本院提出上訴狀( 應附繕本 )。
                                        書記官  林  木  村
中    華    民    國      八十九      年      四      月      二十九    日
附錄本案論罪科刑法條：
刑法第一百八十五條之四
  駕駛動力交通工具肇事，致人死傷而逃逸者，處六月以上五年以下有期徒刑。


司法院資訊處製作；財團法人民間司法改革基金會備份。
